臺灣臺南地方法院民事判決
110年度重訴字第233號
原      告  中國信託商業銀行股份有限公司

法定代理人  利明献
訴訟代理人  吳熾松
被      告  總昱金屬有限公司

            TSUNG YUI ENTERPRISE CO.,LTD
                    設塞席爾群島,馬埃島,維多利亞市,維多利亞大廈 000(The registered Address is 000 Victoria House Victoria,Mahe Seychelles)
兼  上二人
法定代理人  凌冰玉

被      告  程培裕
上列當事人間請求清償借款事件，本院於民國110年12月16日言
詞辯論終結，判決如下：
    主      文
被告應連帶給付原告新臺幣壹仟柒佰柒拾貳萬陸仟伍佰捌拾柒元
元、美金玖萬捌仟柒佰貳拾捌點玖肆元，及如附表所示利息、違
約金。
訴訟費用由被告連帶負擔。
    事實及理由
壹、程序方面
    被告均經合法通知而未於言詞辯論期日到場，核無民事訴訟
    法第386條所列各款情形，爰依原告聲請由其一造辯論而為
    判決。
貳、實體方面
一、原告主張：被告總昱金屬有限公司（下稱總昱公司）於民國
    109年5月7日邀同被告凌冰玉、程培裕、TSUNG YUI ENTERPR
    ISE CO.,LTD擔任連帶保證人，保證被告總昱公司就現在及
    將來對原告所負債務，並簽立銀行授信綜合額度契約暨總約
    定書與保證書。嗣被告總昱公司於核准授信額度新臺幣48,0
    00,000元或等值之外幣內，分次動撥循環使用，並約定應於
    期限內償還當次撥貸金額，利息則按銀行放款基準利率機動
    調整＋固定議定加碼利率計算，按期計付利息，本金到期一
    次清償。如有任何一宗債務遲延付息或還本時，就到期未償
    還本金餘額，除仍需依約計息外，其逾期在6個月以內者按
    利息利率10%，逾期超過6個月者按利息利率20%加計違約金
    ，且於清償外幣計算之債務時，應依清償日原告銀行所公布
    之即期外匯賣出匯率折算新臺幣或以原幣償還。詎被告總昱
    公司未依約遵期還款，各筆借款業於110年6月11日起陸續到
    期，依照兩造間銀行授信綜合額度契約暨總約定書第5條約
    定，喪失期限利益，所有債務視為全部到期，嗣經原告抵銷
    存款後，迄今尚積欠新臺幣17,726,587元、美金98,728.94
    元及如附表所示利息與違約金未為清償。又被告凌冰玉、程
    培裕、TSUNG YUI ENTERPRISE CO.,LTD既為本件借款之連帶
    保證人，自應負連帶清償責任，爰依消費借貸及連帶保證之
    法律關係提起本件訴訟等語。並聲明：如主文第1項所示。
二、被告均未於言詞辯論期日到場，亦未提出書狀作任何聲明或
    陳述。
三、得心證之理由
  ㈠按「稱消費借貸者，謂當事人一方移轉金錢或其他代替物之
    所有權於他方，而約定他方以種類、品質、數量相同之物返
    還之契約」、「借用人應於約定期限內，返還與借用物種類
    、品質、數量相同之物」、「遲延之債務，以支付金錢為標
    的者，債權人得請求依法定利率計算之遲延利息。但約定利
    率較高者，仍從其約定利率」、「當事人得約定債務人於債
    務不履行時，應支付違約金」，民法第474條第1項、第478
    條前段、第233條第1項、第250條第1項分別定有明文。次按
    「稱保證者，謂當事人約定，一方於他方之債務人不履行債
    務時，由其代負履行責任之契約」、「保證債務，除契約另
    有訂定外，包含主債務之利息、違約金、損害賠償及其他從
    屬於主債務之負擔」、「連帶債務之債權人，得對於債務人
    中之一人或數人或其全體，同時或先後請求全部或一部之給
    付。連帶債務未全部履行前，全體債務人仍負連帶責任」，
    民法第739條、第740條、第273條亦分別定有明文。又「當
    事人對於他造主張之事實，於言詞辯論時不爭執者，視同自
    認……當事人對於他造主張之事實，已於相當時期受合法之通
    知，而於言詞辯論期日不到場，亦未提出準備書狀爭執者，
    準用第一項之規定。但不到場之當事人係依公示送達通知者
    ，不在此限」，民事訴訟法第280條第1項及第3項復有明定
    。
  ㈡被告已於相當時期受合法通知，卻於言詞辯論期日不到場且
    未提出準備書狀爭執，故對原告所主張前揭事實即應視同自
    認。前開事實復經原告提出與其所述相符之銀行授信綜合額
    度契約暨總約定書影本1份、保證書影本1份、授信額度動用
    確認書影本13份、帳戶詳細資料暨放款帳戶還款交易明細查
    詢13份、漢威全球諮詢管理顧問有限公司證明書暨開戶申請
    書影本1份、被告總昱公司變更登記表影本1份等資料為證（
    見本院110年度重訴字第233號民事卷宗第27頁至第47頁、第
    49頁至第60頁、第61頁至第86頁、第87頁至第137頁、第139
    頁至第147頁、第149頁至第150頁），堪信原告之主張為真
    實。揆諸上開法律規定及說明，原告依消費借貸及連帶保證
    之法律關係，請求被告連帶給付如主文第1項所示本金及利
    息與違約金，洵屬有據，應予准許。
四、據上論結，本件原告之訴為有理由，依民事訴訟法第385條
    第1項前段、第78條、第85條第2項，判決如主文。
中　　華　　民　　國　　110 　年　　12　　月　　30　　日
                    民事第一庭    法  官  陳谷鴻
以上正本證明與原本無異。　　　　　　　　　　
如不服本判決，應於判決送達後20日內，向本院提出上訴狀並表
明上訴理由，如於本判決宣示後送達前提起上訴者，應於判決送
達後20日內補提上訴理由書（須附繕本）。
如委任律師提起上訴者，應一併繳納上訴審裁判費（參照民事訴
訟法施行法第9條：上訴人有律師為訴訟代理人，或依書狀上之
記載可認其明知上訴要件有欠缺者，法院得不行民事訴訟法第44
2條第2項及第444條第1項但書之程序）。
中　　華　　民　　國　　110 　年　　12　　月　　30　　日
                                  書記官  徐慧嵐
【附表】
編號 幣別單位 本金 利息 違約金 1 新臺幣 1,352,235元 自民國110年7月26日起至清償日止，按週年利率2.4%計算之利息。 自民國110年7月26日起至清償日止，逾期在6個月以內者，按左列利率10%計算之利息，逾期超過6個月者，按左列利率20%計算之違約金。 2  1,399,716元 自民國110年7月27日起至清償日止，按週年利率2.4%計算之利息。 自民國110年7月27日起至清償日止，逾期在6個月以內者，按左列利率10%計算之利息，逾期超過6個月者，按左列利率20%計算之違約金。 3  2,300,000元 自民國110年7月27日起至清償日止，按週年利率2.4%計算之利息。 自民國110年7月27日起至清償日止，逾期在6個月以內者，按左列利率10%計算之利息，逾期超過6個月者，按左列利率20%計算之違約金。 4  700,000元 自民國110年7月27日起至清償日止，按週年利率2.4%計算之利息。 自民國110年7月27日起至清償日止，逾期在6個月以內者，按左列利率10%計算之利息，逾期超過6個月者，按左列利率20%計算之違約金。 5  1,507,533元 自民國110年7月26日起至清償日止，按週年利率2.4%計算之利息。 自民國110年7月26日起至清償日止，逾期在6個月以內者，按左列利率10%計算之利息，逾期超過6個月者，按左列利率20%計算之違約金。 6  798,394元 自民國110年7月26日起至清償日止，按週年利率2.4%計算之利息。 自民國110年7月26日起至清償日止，逾期在6個月以內者，按左列利率10%計算之利息，逾期超過6個月者，按左列利率20%計算之違約金。 7  2,035,950元 自民國110年7月26日起至清償日止，按週年利率2.4%計算之利息。 自民國110年7月26日起至清償日止，逾期在6個月以內者，按左列利率10%計算之利息，逾期超過6個月者，按左列利率20%計算之違約金。 8  2,625,146元 自民國110年7月26日起至清償日止，按週年利率2.4%計算之利息。 自民國110年7月26日起至清償日止，逾期在6個月以內者，按左列利率10%計算之利息，逾期超過6個月者，按左列利率20%計算之違約金。 9  948,407元 自民國110年7月27日起至清償日止，按週年利率2.4%計算之利息。 自民國110年7月27日起至清償日止，逾期在6個月以內者，按左列利率10%計算之利息，逾期超過6個月者，按左列利率20%計算之違約金。 10  887,673元 自民國110年7月26日起至清償日止，按週年利率2.4%計算之利息。 自民國110年7月26日起至清償日止，逾期在6個月以內者，按左列利率10%計算之利息，逾期超過6個月者，按左列利率20%計算之違約金。 11  2,068,485元 自民國110年7月27日起至清償日止，按週年利率2.4%計算之利息。 自民國110年7月27日起至清償日止，逾期在6個月以內者，按左列利率10%計算之利息，逾期超過6個月者，按左列利率20%計算之違約金。 12  1,103,048元 自民國110年7月26日起至清償日止，按週年利率2.4%計算之利息。 自民國110年7月26日起至清償日止，逾期在6個月以內者，按左列利率10%計算之利息，逾期超過6個月者，按左列利率20%計算之違約金。 13 美金 98,728.94元 自民國110年9月2日起至清償日止，按週年利率1.7758%計算之利息。 自民國110年9月2日起至清償日止，逾期在6個月以內者，按左列利率10%計算之利息，逾期超過6個月者，按左列利率20%計算之違約金。 合計 新臺幣17,726,587元、美金98,728.94元